臺灣高等法院臺中分院刑事判決　
111年度上易字第381號
上  訴  人  
即  被  告  趙子賢


上列上訴人即被告因詐欺等案件，不服臺灣臺中地方法院110年
度易字第1780號中華民國110年12月7日第一審判決（起訴案號：
臺灣臺中地方法院檢察署110年度偵字第20369號），就加重竊盜
罪部分提起上訴，本院判決如下：
    主      文
上訴駁回。
    事實及理由
一、本案審判範圍：刑事訴訟法第348條第1項規定：「上訴得對
    於判決之一部為之。」上訴人即被告趙子賢（下稱被告）因
    詐欺等案件，經原審有罪判決後，就加重竊盜罪（即原判決
    犯罪事實欄二）部分提起上訴，有111年3月8日刑事聲明上
    訴狀及原審法院電話紀錄表可憑（本院卷第17至21頁），故
    本院僅就原判決加重竊盜罪之部分進行審理，至於其他部分
    ，則非本院審查範圍。
二、被告上訴理由略以：被告當時承租臺中市○區○村○路000 號3
    樓301室（下稱美村南路301室），所承租的美村南路301室
    房門亦是如被害人603室所承租之房門破損，並非被告破壞
    而進入竊取財物。當日是被告上樓裝飲用水，看到603室門
    未上鎖，才心生歹念，做了違反社會倫理之行為，請從輕量
    刑等語。　
三、本院之判斷：
  ㈠本件原審審理結果，依憑被告不利於己之供述，證人蕭輔群
    、黃惠華、吳宗達、楊惠娟之證詞，及卷附房屋租賃契約書
    、監視器影像、相關銀行信用卡交易明細、刷卡紀錄、被告
    之申辦行動電話資料、通訊紀錄截圖及統一發票等證據資料
    ，參互研斷，本於調查所得心證，分別定其取捨，而資為認
    定被告確有如原判決犯罪事實欄二所載犯行之論據。就被告
    於偵查及原審否認犯行，辯稱其於案發當時不在臺中市云云
    ，指駁所辯如何不足採信綦詳。並說明：刑法第321條第1 
    項第3款之攜帶兇器竊盜罪，係以行為人攜帶兇器竊盜為其
    加重條件，所謂兇器，其種類並無限制，凡客觀上足對人之
    生命、身體、安全構成威脅，具有危險性之兇器均屬之。本
    案雖未扣得被告攜帶至美村南路603室行竊之工具，然觀諸
    卷附美村南路603室之大門門鎖乃金屬製成，且該門鎖與木
    質門框均有遭破壞之情形（偵卷第87、89頁），則被告用以
    行竊工具既足以撬開門鎖，則該物如用於行兇，依一般社會
    通念，實足以危害他人生命、身體之安全，而有危險性，自
    屬兇器無疑。被告毀壞美村南路603室大門，使之喪失防閑
    作用後，再開門侵入美村南路603室行竊，此部分所為係犯
    刑法第321條第1項第1、2、3款之加重竊盜罪，並諭知相關
    之沒收及追徵等旨。所為論斷，俱有卷證資料可資覆按，核
    無違背客觀存在之經驗法則、論理法則與證據法則，自屬原
    審採證認事之適法職權行使。
　㈡又，量刑之輕重係屬事實審法院得依職權自由裁量之事項，
    茍已斟酌刑法第57條各款所列情狀而未逾法定刑度，即不得
    遽指為違法。且在同一犯罪事實與情節，如別無其他加重或
    減輕之原因，下級審法院量定之刑，亦無過重或失輕之不當
    情形，則上級審法院對下級審法院之職權行使，原則上應予
    尊重。原審判決就被告加重竊盜罪部分之量刑，原判決理由
    中已敘明係以行為人之責任為基礎，具體審酌被告之素行，
    犯罪之動機、目的、手段、竊得財物之價值、及被告於原審
    自述之智識程度、生活狀況等一切情狀，量處有期徒刑6月
    ，如易科罰金以新臺幣（下同）1千元折算1日（原判決第9
    頁理由欄參、七）。本院認為原判決就本件被告此犯行之量
    刑，顯已斟酌刑法第57條各款所列情狀而未逾法定刑度，符
    合刑罰之目的，自不得遽指為違法。
　㈢被告上訴未提出任何有利之事證，空言否認破壞房門，核與
    卷存客觀事證不合，自無可採。再者，被告所犯加重竊盜罪
    之法定刑度為「處6月以上5年以下有期徒刑，得併科50萬元
    以下罰金」，原判決就被告此犯行判處有期徒刑6月，並諭
    知如易科罰金之折算標準，已屬低度刑，被告上訴猶請求從
    輕量刑，即難採憑。被告之一部提起上訴，為無理由，應予
    以駁回。
四、被告經合法傳喚，無正當之理由不到庭，爰不待其陳述，逕
    行判決。
五、據上論斷，應依刑事訴訟法第371條、第368條，判決如主文
    。
本案經檢察官陳佞如提起公訴，檢察官林弘政到庭執行職務。　
中    華    民    國    111    年    6    月    30    日
           刑事第六庭    審判長法　官  張  靜  琪
　　　　　 　　　　　　　      法　官  劉  柏  駿
　　　　　　　　　　　　       法　官  許  冰  芬       
　　　　　　　　　　　　　　　                    
以上正本證明與原本無異。     
不得上訴。
                               書記官  詹  于  君
　　　　　　　　　　　　　　　 
中　　華　　民　　國　　111 　年　　6 　　月　　30　　日
附錄本案論罪科刑法條：　　
中華民國刑法第321條
犯前條第1項、第2項之罪而有下列情形之一者，處6月以上5年以
下有期徒刑，得併科50萬元以下罰金：
一、侵入住宅或有人居住之建築物、船艦或隱匿其內而犯之。
二、毀越門窗、牆垣或其他安全設備而犯之。
三、攜帶兇器而犯之。
四、結夥三人以上而犯之。
五、乘火災、水災或其他災害之際而犯之。
六、在車站、港埠、航空站或其他供水、陸、空公眾運輸之舟、
    車、航空機內而犯之。
前項之未遂犯罰之。